臺灣雲林地方法院刑事判決　　　　　　　100年度易字第342號
公　訴　人　臺灣雲林地方法院檢察署檢察官
被　　　告　沈格治
上列被告因竊盜案件，經檢察官提起公訴（100 年度撤緩偵字第
61號），被告於本院準備程序進行中，就被訴事實為有罪之陳述
，經本院告知簡式審判程序意旨，並聽取公訴人及被告之意見後
，本院合議庭裁定由受命法官獨任依簡式審判程序審理，並判決
如下：
    主      文
沈格治犯攜帶兇器竊盜罪，累犯，處有期徒刑柒月。
    事實及理由
一、犯罪事實：
  (一)沈格治前因妨害性自主等案件，經本院以94年度訴字第829
    號判決判處有期徒刑3 年6 月，因沈格治不服上訴於臺灣高
    等法院臺南分院，經該院以95年度上訴字第387 號受理，嗣
    因沈格治撤回上訴而確定，並於民國97年7 月25日假釋並付
    保護管束，甫於98年6 月3 日，保護管束期滿，假釋未經撤
    銷，其未執行之刑，以已執行論。
  (二)沈格治因乏代步工具，基於意圖為自己不法所有之竊盜犯意
    ，於98年12月14日下午3 時許，途經雲林縣斗六市○○路○
    段35號「馬斯特網咖」前，持其所拾得之客觀上可供兇器使
    用之尖嘴鉗（未扣案），剪斷陳福勝所停放該處之折疊式腳
    踏車車鎖後（毀損部分未據告訴），旋騎乘該折疊式腳踏車
    離去而竊取之，得手後供己騎乘之用。嗣於99年5 月1 日凌
    晨2 時許，陳福勝行經同市○○路290 號「時代網咖」前，
    發現失竊之腳踏車停放於上址，並以沈格治所有之車鎖上鎖
    ，旋報警處理，經警前往埋伏守候，於沈格治前來取車之際
    加以逮捕，並查獲前揭腳踏車1 輛及車鎖1 副。
二、認定犯罪事實所憑之證據及理由：
  (一)本案被告沈格治所犯之罪，係死刑、無期徒刑、最輕本刑為
    3 年以上有期徒刑以外之罪，其於準備程序就前揭被訴事實
    為有罪之陳述，經受命法官告知簡式審判程序之旨，並聽取
    其與辯護人、公訴人之意見後，本院合議庭裁定，依刑事訴
    訟法第273 條之1 規定，由受命法官獨任進行簡式審判程序
    ，是本案之證據調查，依刑事訴訟法第273 條之2 規定，不
    受同法第159 條第1 項、第161 條之2 、第161 條之3 、第
    163 條之1 及第164 條至第170 條規定之限制，合先敘明。
  (二)上開犯罪事實，業據被告於本院審判程序中坦承不諱，核與
    告訴人陳福勝之指述大致相符，復有贓物認領保管單、現場
    查證照片等附卷可證（見警卷第5-9 頁，臺灣雲林地方法院
    檢察署99年度偵字第2403號偵卷第16-17 頁），及扣案車鎖
    1 副可佐（見警卷第9 頁，上開偵卷第12頁），綜上足認被
    告之自白與事實相符，堪可採信。本案事證明確，被告犯行
    洵堪認定，應依法論科。
三、論罪科刑之理由：
  (一)按行為後法律有變更者，適用行為時之法律，但行為後之法
    律有利於行為人者，適用最有利於行為人之法律，刑法第2
    條第1 項定有明文。於被告行為後，刑法第321 條於100 年
    1 月10日修正，並經總統於100 年1 月26日以華總一義字第
    10000015561 號令公布，自100 年1 月28日起生效施行，其
    中第321 條第1 項第3 款於修正前、後規定之構成要件均屬
    相同，但修正前之法定刑為「6 月以上5 年以下有期徒刑」
    ，而修正後之法定刑則為「6 月以上5 年以下有期徒刑，得
    併科新臺幣10萬元以下罰金」，比較新、舊法之結果，被告
    行為時之舊法對被告較為有利，依前開刑法第2 條第1 項前
    段之規定，本件自應適用被告行為時之舊法。
  (二)按刑法第321 條第1 項第3 款之攜帶兇器竊盜罪，係以行為
    人攜帶兇器竊盜為其加重條件，此所謂兇器，其種類並無限
    制，凡客觀上足以對人之生命、身體、安全構成威脅，具有
    危險性之兇器均屬之，且只須行竊時攜帶此種具有危險性之
    兇器為已足，並不以攜帶之初有行兇之意圖為必要（最高法
    院79年臺上字第5253號判例參照）。查被告沈格治所攜帶之
    尖嘴鉗1 支，其既可將腳踏車車鎖剪斷，自含有利刃，如持
    該含有利刃之物品朝向人之身體攻擊揮舞，對於他人之生命
    、身體均造成嚴重威脅，客觀上自可供作兇器使用，殆無疑
    義。
  (三)核被告所為，係犯100 年1 月28日修正施行前刑法第321 條
    第1 項第3 款之攜帶兇器竊盜罪。又被告前有如前揭犯罪事
    實欄所載論罪科刑及執行完畢之紀錄，有臺灣高等法院被告
    前案紀錄表在卷可稽，其前受有期徒刑執行完畢後，於5 年
    以內故意再犯本案有期徒刑以上之罪，為累犯，應依刑法第
    47條第1 項規定，加重其刑。
  (四)爰審酌被告正值青年，身體健全，不思以己力賺取財物，僅
    因欠缺代步工具，即犯下本件攜帶兇器竊盜犯行，其尊重他
    人財產權之觀念，尚有待加強，惟考量其犯後坦承犯行，態
    度良好，及其所竊物品價值、告訴人已領回贓物，併斟酌被
    告高職肄業之智識程度，目前已有建築房屋之正當工作，每
    月收入約新臺幣3 萬多元，未婚，另有祖母賴其撫養，而被
    害人陳福勝於偵查中亦同意被告當庭道歉後即原諒被告，同
    意予被告緩起訴處分，嗣後因被告未履行檢察官之緩起訴處
    分附帶條件而遭撤銷緩起訴處分後，於本院審理中陳福勝再
    次表示同意原諒被告，予被告一次機會等一切情況，量處如
    主文所示之刑。
  (五)至未扣案之尖嘴鉗1 支，雖係供被告為上開竊取財物犯行之
    犯罪工具，惟被告否認為其所有，復無其他證據證明係被告
    所有，爰不宣告沒收。而扣案之車鎖1 副，係被告所有，此
    經被告供述在卷（見臺灣雲林地方法院檢察署99年度偵字第
    2403號偵卷第17頁，本院100 年7 月25日訊問筆錄第3 頁）
    ，惟該車鎖並非違禁物，且係被告於竊盜犯行既遂後供防護
    贓物之用，並非供犯罪所用或犯罪預備之物，亦非犯罪所生
    或所得之物，爰依法亦不宣告沒收。
四、應適用之法律：
  (一)刑事訴訟法第273 條之1 第1 項、第299 條第1 項前段。
  (二)刑法第2 條第1 項前段、第321 條第1 項第3 款（修正前）
    、第47條第1 項。
本案經檢察官江柏青到庭執行職務。
中    華    民    國  100     年    8     月    16    日
                  刑事第一庭  法  官  謝 宜 雯
以上正本證明與原本無異。
如不服本判決應於收受判決後10日內向本院提出上訴書狀，並應
敘述具體理由；其未敘述上訴理由者，應於上訴期間屆滿後20日
內向本院補提理由書（均須按他造當事人之人數附繕本）。「切
勿逕送上級法院」。
                              書記官  林 美 鳳
中    華    民    國   100    年    8     月    16    日
附錄本判決論罪科刑法條全文：
100 年1 月28日修正施行前刑法第321 條
犯竊盜罪而有左列情形之一者，處6 月以上5 年以下有期徒刑：
一、於夜間侵入住宅或有人居住之建築物、船鑑或隱匿其內而犯
    之者。
二、毀越門扇、牆垣或其他安全設備而犯之者。
三、攜帶兇器而犯之者。
四、結夥3 人以上而犯之者。
五、乘火災、水災或其他災害之際而犯之者。
六、在車站或埠頭而犯之者。